

Lucas Domingues, 24 anos

☑ lucas.nddomingues@gmail. com

Resumo

Tenho habilidades em suporte técnico, desenvolvimento de sistemas (HTML, CSS, JavaScript e Java) e gestão de plataformas digitais, além de experiência em atendimento ao cliente e otimização de processos com ERP Bling. Meus conhecimentos também abrangem o uso de sistemas como NBS para gerenciamento de leads e vendas. Tenho interesse em continuar me desenvolvendo na área de Tecnologia da Informação, especialmente em desenvolvimento de sistemas e suporte técnico. Minhas pretensões incluem aprimorar minhas competências técnicas, adquirir experiência prática em TI e colaborar em projetos desafiadores que contribuam para o crescimento tecnológico das empresas.

Experiência

Agente de Organização Escolar Secretaria da Educação do Estado de São Paulo | São Paulo, São Paulo - SP 05/2024 - Atual

Vendedor

Marazul Distribuidora de Veículos LTDA | São Paulo 05/2023 - Atual

Prospecção de Clientes, tratativa de leeds, gerenciamento por sistema Nbs, atendimento especializado nas necessidades do cliente, realizações de teste drive, negociação e fechamento de venda. Desenrolar de faturamento através de sistemas, resolução de problemas. Elogios ao atendimento e prestatividade, principalmente ao atendimento, excelência em atendimento.

Trainee de Vendas

Carrera Volkswagen | São Paulo, Osasco - SP 05/2023 - 08/2023

Gestor Comercial

Tio edy Ecommerce | São Paulo 08/2020 - 11/2022

Administrar e gerenciar Lojas Ecommerce em plataformas marketplace, resolução problemas, criação de anúncios e imagens, Prospecção de Clientes, Compra e venda de mercadorias, análise de competição no mercado, seleção de novos produtos.

Formação acadêmica

- Desenvolvimento de sistemas Etec Martin Luther King | São Paulo 08/2024 - Trancado
- Injeção eletrônica
 SENAI Ary Torres | São Paulo
 03/2023 04/2023
- Ensino Médio (2º Grau) em Ensino Médio (2º Grau) Instituto Federal de Educação, Ciência e Tecnologia de São Paulo | São Paulo 01/2019 - 06/2021

Habilidades

Análise de Mercado Atendimento ao cliente Comércio eletrônico Gestão de vendas Operações Comerciais Marketing de Produtos Diagnóstico injeção eletrônica HTML JavaScript Python **CSS** Adobe Photoshop Adobe Ilustrator Microsoft Outlook Microsoft Excel Microsoft PowerPoint Microsoft Word Windows Software de Contabilidade Linux

Idiomas

Português - Avançado Inglês - Básico

Dados complementares

- Disponibilidade para viajar
- Disponibilidade para mudar de residência
- Carteira de Habilitação: B

Objetivos

- Cargos desejados: Suporte Técnico, Programador / Desenvolvedor, Análise de Sistema, Informática, Ecommerce, Infraestrutura
- Jornada: Período Integral
- Tipo de contrato: Estágio
- Senioridade: Estagiário Coordenador